---
title: "Práctiac 5"
author: "Alejandro Zubiri Funes"
date: "2025-01-17"
output: pdf_document
---
```{r}
library(readxl)
datos = read_excel("~/Descargas/Regresion_2.xlsx")
```
# Introducción
Queremos detectar datos colineales
Empezamos con el primer modelo:
```{r}
cata = datos[,1:4]
plot(cata)
```
Pinta regulero por parte de la mayoría de las variables.
Creamos cada modelo:
```{r}
summary(lm(Sabor ~ Acetico, data = cata))
summary(lm(Sabor ~ H2S, data = cata))
summary(lm(Sabor ~ Lactico, data = cata))
```
Parece que las variables son significativas (al menos de forma individual).
Ahora pasamos a las regresiones dobles:
```{r}
summary(lm(Sabor ~ Acetico + H2S, data = cata))
```
Acétido y H2S son lineales (dan la misma información).
```{r}
summary(lm(Sabor ~ Acetico + Lactico, data = cata))
```
De nuevo, acético no es significativa.
```{r}
summary(lm(Sabor ~ Lactico + H2S, data = cata))
```
Y ahora son todas significativas, por lo que este es el mejor modelo.

La forma de ver que dos variables comparten información es que la suma de la $R^2$ de ambas no coincide con la $R^2$ del modelo conjunto.
$$
R^2(Lactico) + R^2(H_2S) \neq R^2(Lactico + H_2S)
$$
```{r}
m1 = lm(Sabor ~ Acetico + H2S + Lactico, data=cata)
summary(m1)
```
Acético no es significativa porque comparte información con las otras variables.
```{r}
m1 = lm(Sabor ~ Lactico + H2S, data = cata)
summary(m1)
```
Ahora podemos pasar a la diagnosis del modelo.
```{r}
par(mfrow=(c(2,2)))
plot(m1)
```
Este modelo explica el $54.12\%$ de la variabilidad de los datos.

# Segundo Modelo
```{r}
d = datos[,5:8]
plot(data)
```
## Modelos individuales
Tiene buena pinta con los beneficios, pero no con el resto.
```{r}
summary(lm(`Ratio Global` ~ Beneficios, data = d))
```
Se observa buena dependencia respecto a beneficios.
```{r}
summary(lm(`Ratio Global` ~ Clientes, data = d))
```
Parece que también hay buena dependencia.
```{r}
summary(lm(`Ratio Global` ~ `Tasa de inversion`, data = d))
```
También hay significancia.
```{r}
r = d$`Ratio Global`
b = d$Beneficios
c = d$Clientes
t = d$`Tasa de inversion`
```
## Modelos dobles
```{r}
summary(lm(r ~ b + c, data = d))
```
Aquí Clientes no es significativa
```{r}
summary(lm(r ~ b + t, data = d))
```
Aquí todas son significativas
```{r}
summary(lm(r ~ c + t, data = d))
```
Y aquí también lo son.

```{r}
summary(lm(r ~ b + c + t, data = d))
```
Como era esperado, Clientes no es significativa, ya que comparte información con Beneficios. El mejor modelo, por tanto, es:
```{r}
m = lm(r ~ b + t, data = d)
summary(m)
```
Con un $R^2=0.9279$.
```{r}
par(mfrow = c(2,2))
plot(m)
hist(m$residuals)
```
Cumple las hipótesis y el modelo es correcto.
## Conclusiones
- Beneficios y Clientes con colineales.
- El mejor modelo está formado por
$$
\text{Ratio Global} = 0.18554 + 0.83644\cdot \text{Beneficios} + 0.12223\cdot \text{Tasa de inversión}
$$
