---
title: "Práctica 5"
author: "Alejandro Zubiri"
date: "2025-01-10"
output: pdf_document
---

```{r setup, include=FALSE}
knitr::opts_chunk$set(echo = TRUE)
```
Cargamos los datos
```{r}
library(readxl)
p = read_excel("~/Descargas/Pares.xlsx")
```
Queremos hacer un análisis de regresión. Vamos a analizar las variables:
```{r}
plot(p$X1, p$Y1)
```
Parece que tienen una relación lineal.
```{r}
plot(p$X2, p$Y2)
```
Debido a que parece una función exponencial:
```{r}
plot(p$X2, log(p$Y2))
```
Observamos el resto de las variables:
```{r}
plot(p$X3, p$Y3)
```
Parece una función de raíz:
```{r}
plot(p$X3, (p$Y3)^2)
```
Ahora es mucho más lineal, pero no es homocedástico.
```{r}
plot(log(p$X3),p$Y3)
```

```{r}
plot(p$X4, p$Y4)
```
Esto no es lineal ni homocedástico.
```{r}
plot(log(p$X4), log(p$Y4))
```

```{r}
plot(p$X5, p$Y5)
```
```{r}
plot((p$X5), sqrt(p$Y5))
```
A por los últimos pares:
```{r}
plot((p$X6), (p$Y6))
```
```{r}
plot((p$X6), 1/(p$Y6))
```
Vamos a hacer cada regresión:
```{r}
m1 = lm(p$Y1 ~ p$X1)
m2 = lm(log(p$Y2) ~ p$X2)
m3 = lm(p$Y3 ~ log(p$X3))
m4 = lm(log(p$Y4) ~ log(p$X4))
m5 = lm(sqrt(p$Y5) ~ p$X5)
m6 = lm(1/p$Y6 ~ p$X6)
```

```{r}
m1
m2
m3
m4
m5
m6
```
Si quisiéramos realizar predicciones, tendríamos que deshacer el cambio posteriormente.

