---
title: "Practica 4"
output: pdf_document
date: "2025-01-08"
---

```{r setup, include=FALSE}
knitr::opts_chunk$set(echo = TRUE)
```

```{r}
library(readxl)
CarData = read_excel("~/Descargas/CarData.xlsx")
head(CarData, 5)
```

# Gráficos
Para ver las relaciones entre variables:
```{r}
plot(CarData)
```
En el eje $x$ tenemos el precio, y en el $y$ tenemos el resto de las variables.
Como tenemos un par de datos atípicos, vamos a eliminar los que superen los $10000\$$.
```{r}
CarData = CarData[CarData$price<10000,]
```
# Modelo
```{r}
m = lm(price ~ mpg + cylinders + displace + horsepower + accel + weight, data=CarData)
summary(m)
```
Este modelo tiene una $R^2=0.2309$. La variable $cylinders$ tiene el $p-$valor más alto, por lo que la descartamos:
```{r}
m = lm(price ~ mpg + displace + horsepower + accel + weight, data=CarData)
summary(m)
```
$horsepower$ y $accel$ no son significativas, por lo que podemos descartar $horsepower$
```{r}
m = lm(price ~ mpg + displace + accel + weight, data=CarData)
summary(m)
```
Ahora todas las variables son significativas. Con esto, podemos estimar el precio de un coche. Debido a la $R^2$, este modelo solo puede explicar el $16.72\%$ de los precios.

# Diagnosis del modelo
```{r}
par(mfrow=c(2,2))
plot(m)
```
- $\verb|Residuals vs Fitted|$: (Linealidad) Observamos la linealidad. Debe ser aleatorio.
- $\verb|Q-Q Residuals|$: (Normalidad) Muestra los cuantiles de una distribución normal. Debe seguir una línea.
- $\verb|Scale-Location|$: (Homocedasticidad) Gráfico de residuos. Debe ser aleatorio.
- $\verb|Residuals vs Leverage|$: Los residuos que tienen mucha influencia.
Por tanto, nuestro modelo cumple las hipótesis.
```{r}
m
```
Con este modelo, deducimos que:
- El número de cilindros y de caballos no afecta.
- Los coches que menos consumen son más caros.
Vamos a intentar mejorar el modelo introduciendo la variable $origen$.

```{r}
cd2 = read_excel("~/Descargas/CarData2.xlsx")
cd2 = cd2[cd2$price<10000,]
head(cd2, 5)
```
Empezamos con un análisis descriptivo:
```{r}
boxplot(cd2$price ~ cd2$origin, xlab="Origen", ylab="Precio")
# 1: America
# 2: Europa 
# 3: Japón
```
Vamos a ver si la diferencia de precios es significativa.
Tenemos que crear tres variables binarias, cada una representando el origen del vehículo.
```{r}
cd2$o2 = (cd2$origin==2)
cd2$o3 = (cd2$origin==3)
m = lm(price ~ mpg + displace + accel + weight + o2 + o3, data = cd2)
summary(m)
```
Aquí podemos ver que todas las variables son significativas.
Vamos a hacer la diagnosis del modelo:
```{r}
par(mfrow=c(2,2))
plot(m)
```
Como se puede observar, es lineal, normal, y homocedástica.

Para hacer el test de normalidad de los residuos:
```{r}
library(nortest)
pearson.test(m$residuals)
```
Podemos verlo gráficamente:
```{r}
hist(m$residuals, xlab="Residuos", ylab="Densidad")
```